Inventaris van het archief van de Ronde Tafel Conferentie Indonesië, 1949 (1950)
Nationaal Archief, Den Haag
Ronde Tafel Conferentie Indonesië
1949-1950
merendeel 1949
K23068
1.90 meter; 91 inventarisnummers.
Normale geschreven, getypte en gedrukte documenten, geen bijzondere handschriften.
Nationaal Archief, Den Haag
Ronde Tafel Conferentie / Secretariaat-Generaal
Op 23 Augustus 1949 vond in den Haag de opening plaats van de Ronde Tafel Conferentie die tot doel had een rechtvaardige en blijvende oplossing te vinden van het conflict met Indonesië en een route uit te zetten die zou leiden tot de overdracht van de souvereiniteit in overeenstemming met de Renville beginselen. Het archief bevat, naast de verslagen en notulen van de plenaire en commissiebesprekingen, ook gegevens over de organisatorische en technische aangelegenheden en over de voorlichting.
Archiefvorming
Geschiedenis van de archiefvormer
De Ronde Tafel Conferentie Indonesië
Het tot stand komen van de conferentie
In de Londense toespraken van Koningin Wilhelmina van 10 mei 1941 en 6/7 mei 1942 werd voor het eerst het voornemen uitgesproken om een rijksconferentie te beleggen "over een voor de veranderde omstandigheden passende bouw van het Koninkrijk en zijn delen." De Nederlandse regering werkte op basis hiervan in 1945 plannen uit om voor Indonesië te komen tot een federale staat van min of meer zelfstandige deelgebieden, welke federatie met zekere zelfstandigheid een plaats binnen het koninkrijk zou krijgen.
Het waren achterhaalde uitgangspunten die in het geheel niet aansloten bij de politieke situatie in Indonesië in 1945.
In Azië was een dekolonisatieproces op gang gekomen en ook in Indonesië was er tussen beide wereldoorlogen sprake van een sterk groeiend nationalisme en partijvorming. Deze ontwikkelingen in Indonesië kwamen door en tijdens de Japanse bezetting in een stroomversnelling. Direkt na de Japanse capitulatie riepen Sukarno en Mohammed Hatta de onafhankelijkheid uit en zij eisten van Nederland de erkenning van de Republik Indonesia als soevereine staat.
Het is duidelijk hoe ver de denkbeelden en belangen in Nederland en Indonesië uiteen lagen waar het ging om de toekomst van Indonesië. Daar kwam bij dat de Nederlandse regering de kwestie uitdrukkelijk als een interne aangelegenheid wenste te beschouwen. Met grote tegenzin moest men echter de toenemende en onvermijdelijke internationale bemoeienis accepteren: van de Verenigde Staten in verband met de strategische belangen van Zuidoost-Azië in de internationale politiek en van de Verenigde Naties en Veiligheidsraad, waar de Verenigde Staten ook een belangrijke positie innam.
Spoedig werd duidelijk dat er van de plannen der Nederlandse regering voor een algemene rijksconferentie van Nederland met Suriname, Curaçao (Nederlandse Antillen) en Indonesië geen sprake meer kon zijn.
Voor Suriname en de Nederlandse Antillen werd in 1948 een afzonderlijke conferentie gehouden waarbij de nieuwe status van deze gebieden binnen het koninkrijk voorlopig werd vastgesteld. De toekomstige status van Indonesië werd pas een jaar later bepaald: de plechtige souvereiniteitsoverdracht aan de Verenigde Staten van Indonesië op 27 december 1949 en de daaraan voorafgaande Ronde Tafel Conferentie vormden de eindfase van een uiterst moeizaam verlopen proces van onderhandelingen en strijd (waaronder twee politionele acties), die in Nederland bekend is geworden als de Indonesische kwestie. Op deze kwestie als zodanig zal hier niet worden ingegaan, in deze inleiding wordt alleen aandacht besteed aan de voorbereiding tot de Ronde Tafel Conferentie en de conferentie zelf.
Begin 1949 had de Veiligheidsraad uitgesproken dat uiterlijk 1 juli 1950 volledige souvereiniteitsoverdracht aan Indonesië zou moeten plaatsvinden. De Nederlandse regering wilde het initiatief zoveel mogelijk in eigen hand houden en kwam met het voorstel tot vervroegde souvereiniteitsoverdracht (uiterlijk 1 juli 1949) en de vorming van een Nederlands-Indonesische Unie. De Nederlandse regering stelde voor op 12 maart 1949 daarover een Ronde Tafel Conferentie van start te laten gaan, maar de republikeinse noch de BFO vertegenwoordigers (zie hierna) wensten onder de omstandigheden van dat moment op de uitnodiging in te gaan. Op voorstel van de Veiligheidsraad werden tussen de partijen eerst voorbereidende besprekingen gehouden over het herstel van de republikeinse regering, een staakt het vuren en tijdstip en voorwaarden voor de te houden conferentie. Het overleg resulteerde in de Van Roijen - Rum verklaringen van 7 mei 1949, waarna de feitelijke voorbesprekingen voor de conferentie volgden. Dat laatste overleg leidde tot het Memorandum Ronde Tafel Conferentie van 22 juni 1949 waarin een aantal principe-afspraken werden vastgelegd.
Het doel van de conferentie, zoals in dit memorandum geformuleerd was: "zo spoedig mogelijk een rechtvaardige en blijvende oplossing van het Indonesische geschil te brengen door het verkrijgen van overeenstemming tussen de deelnemers over de weg tot en de wijze van overdracht van werkelijke, volledige en onvoorwaardelijke souvereiniteit aan de Verenigde Staten van Indonesië in overeenstemming met de Renville beginselen."
Onderstaand volgt een lijst van de deelgebieden met vermelding van de datum van instelling, het bevolkingsgetal en de oppervlakte.
De werkwijze tijdens de conferentie
Alleen voor de officiële openings- en slotzitting (resp. op 23 augustus en 2 november 1949) zijn de delegaties in een plenaire zitting bijeen geweest. De eigenlijke werkzaamheden vonden in commissies en subcommissies plaats, te weten:
Centrale Commissie,
Commissie voor Staatkundige en Staatsrechtelijke Aangelegenheden,
Commissie voor Financiële en Economische Aangelegenheden,
Commissie voor Militaire Aangelegenheden,
Commissie voor Culturele Aangelegenheden,
Commissie voor Sociale Aangelegenheden.
Het secretariaat-generaal, dat in de loop van juli ging functioneren heeft zijn werkzaamheden in twee gedeelten gesplitst: juridisch-staatkundige en technisch-administratieve werkzaamheden. De juridisch-staatkundige aangelegenheden vielen direkt onder de secretaris-generaal en de beide adjunct-secretarissen-generaal (M.J. Prinsen, resp. Th.H. Bot en J.J. Rombach). De administratieve werkzaamheden werden verdeeld over een aantal afdelingen en sub-afdelingen:
I. Algemene Zaken
Informatie
Verbindingen
Huishoudelijke dienst
Vertalingen
Secretarie
Huisvesting
PTT-zaken
Overzees transport
II. Protocol
III. Verslagen
IV. Financiën
V. Culturele zaken
VI. Transport
Leden der delegaties en UNCI
PRESIDIUM
Voorzitter
W. Drees, Minister-President en Minister van Algemene Zaken
Vice-voorzitters
De voorzitters van de drie delegaties
NEDERLANDSE DELEGATIE
Voorzitter
J.H. van Maarseveen, Minister van Overzeese Gebiedsdelen
Eerste ondervoorzitter
D.U. Stikker, Minister van Buitenlandse Zaken
Tweede ondervoorzitter
J.H. van Roijen, Buitengewoon en Gevolmachtigd Ambassadeur te Ottawa
Leden
N.S. Blom, Buitengewoon Gezant en Gevolmachtigd Minister
A. de Booij, Plaatsvervangend Chef van de Marine Staf
H.A.M. van den Dries, Plaatsvervangend Thesaurier-Generaal van het ministerie van Financiën
W.H. Fockema Andreae, Staatssecretaris van Oorlog
L. Götzen, Minister zonder portefeuille
P.J.A. Idenburg, Directeur-Generaal van Algemene Zaken in Batavia
A.M. Joekes, Minister van Sociale Zaken
L. Korthals, Hoofdambtenaar van het ministerie van Overzeese Gebiedsdelen
H.C.W. Moorman, Staatssecretaris van Marine
J.H. de Pont, Advocaat en procureur
D.P. Spierenburg, Directeur-Generaal Buitenlandse Economische Betrekkingen van het ministerie van Economische Zaken
A.A.J.J. Thomson, Kolonel van de Generale Staf, plaatsvervangend chef van de Generale Staf Algemeen Hoofdkwartier te Batavia
DELEGATIE REPUBLIK INDONESIA
Voorzitter
Moh. Hatta, Vice-president van de Republik Indonesia
Vice-voorzitter
Moh. Rum, Oud-minister van Binnenlandse Zaken
Leden
Djuanda, Minister zonder portefeuille
J. Leimena, Minister zonder portefeuille
A. Sastroamidjojo, Oud-minister van Onderwijs, Kunsten en Wetenschappen
A.K. Pringgodigdo, Oud-Secretaris-Generaal van het ministerie van Economische Zaken
Sujono Hadinoto, Lid werkcomité KNIP, leider PNI
Sukiman Wirjosandjojo, Minister zonder portefeuille
T.B. Simatupang, Chef Staf II Tentara Nasional Indonesia
Sumitro Djojohadikusumo, Handelsvertegenwoordiger voor Amerika
Supomo, Oud-minister van Justitie
DELEGATIE BFO
Voorzitter
Hamid II Alkadri, Sultan van Pontianak
Eerste plaatsvervangend voorzitter
Ide Anak Agung Gde Agung, Minister-president van Oost-Indonesië
Tweede plaatsvervangend voorzitter
Suparmo
Leden
Vertegenwoordigers van: Sandjar, Bangka, Billiton, Dajak Besar, Djawa Tengah, Djawa Timur, Indonesia Timur, Kalimantan Barat, Kalimantan Tenggara, Kalimantan Timur, Madura, Pasundan, Riouw, Sumatera Selatan, Sumatera Timur.
UNCI
M.H. Cochran, Verenigde Staten van Amerika
T.K. Critchley, Australië
R. Herremans, België
Overeenkomsten
A. De Mantelresolutie
B. Ontwerp-overeenkomsten:
Ontwerp-charter van souvereiniteitsoverdracht
Ontwerp-Uniestatuut
Aangehechte ontwerp-overeenkomsten:
ontwerp-overeenkomst ter regeling van de samenwerking op het gebied der buitenlandse betrekkingen
ontwerp-overeenkomst ter uitvoering van art. 2 en 21 van het Uniestatuut
ontwerp financiële en economische overeenkomst (met bijlage)
ontwerp culturele overeenkomst
Ontwerp-overgangsovereenkomst
Aangehechte ontwerp-overeenkomsten:
ontwerp-overeenkomst toescheiding van staatsburgers
ontwerp-overeenkomst positie burgerlijk overheidsdienaren in verband met de souvereiniteitsoverdracht
ontwerp-overeenkomst inzake het verlenen van personele bijstand door Nederland ten behoeve van burgerlijke overheidsdiensten der VSI en omgekeerd
ontwerp-regelingen betreffende militaire aangelegenheden
Nederlandse zeestrijdkrachten in Indonesië na souvereiniteitsoverdracht
Nederlandse landstrijdkrachten in Indonesië na souvereiniteitsoverdracht
Nederlandse luchtstrijdkrachten in Indonesië na souvereiniteitsoverdracht
Schematische overzichten:
Geschiedenis van het archiefbeheer
De subafdeling Secretarie van het secretariaat-generaal was belast met het uittypen, vermenigvuldigen en verspreiden van stukken, met de registratie ervan en met de zorg voor het archief. Het archief bestond uit twee gedeelten: een administratieve sector en een politiek-economische sector met elk een aparte wijze van registratie.
Stukken met betrekking tot de administratieve sector werden ingeschreven in een agenda, waarin tevens de afdoening werd aangegeven en de plaats in het archief. Daartoe kreeg elk ingeschreven stuk de aanduiding RTC/AS/.... (Ronde Tafel Conferentie/Adminitratieve Sector) gevolgd door een rubriekaanduiding en het doorlopende agendanummer. De volgende rubrieken werden onderscheiden: 1. Compt. (Comptabiliteit), 2. Transp. (Transport), 3. Inf. (Informatie), 4. Accom. (Accomodatie), 5. C.O. & O. (Culturele Ontwikkeling en Ontspanning), 6. Prot. (Protocol), 7. Verb. (Verbindingen), 8. Voorl. (Voorlichting), 9. Pers. (Personeel), 10. Conv. (Convocaties), 11. Alg. (Algemeen). Voorbeeld: RTC/AS/Pers./473.
De rubrieken corresponderen ten dele met de bij het secretariaatgeneraal gevormde afdelingen en subafdelingen.
In het registratuurplan staat aangegeven dat er naast deze elf rubrieken die in twee ordners waren opgeborgen, nog vijf ordners bestonden, genummerd I t/m V. Dat is niet geheel juist. Rubriek 11 (overige administratief-technische correspondentie) komt als zodanig niet voor maar is gelijk aan I en II. In de agenda is achter elk stuk met rood potlood verwezen naar de rubrieken 1 t/m 10, dan wel I of II, echter niet naar 11.
In de rubrieken III, IV en V is de politiek-inhoudelijke correspondentie ondergebracht. Deze stukken kregen als kenmerk RTC/....., gevolgd door het agendanummer. In de agenda wordt met rood naar deze rubrieken verwezen, waarbij V uitsluitend correspondentie betreffende Nieuw-Guinea bevatte.
In dit registratiesysteem zitten enige onvolkomenheden:
Niet alle correspondentie is in de agenda ingeschreven.
Niet alle ingeschreven correspondentie bevat een "rode" verwijzing. (o.a. omdat deze stukken nooit of pas veel later zijn gedeponeerd).
De administratieve correspondentie is geordend in elf rubrieken, waardoor deze correspondentie redelijk toegankelijk is. De politiek inhoudelijke correspondentie is geheel op agendanummer geborgen, waarbij de stukken betreffende Nieuw-Guinea een aparte serie vormen. De politiek inhoudelijke correspondentie is door middel van een klapper toegankelijk gemaakt (inv. nr. 23), echter tot en met de derde week van oktober 1949.
Bovendien is in de loon van november de indeling in rubrieken losgelaten. Alle correspondentie is vanaf 28 november volgens agendanummer in rubriek IV geplaatst.
Alle correspondentie is in de administratieve sector ondergebracht en niet verdeeld over de administratieve resp. politiekeconomische sector. In de politiek-economische sector bevonden zich uitsluitend de gecodeerde stukken (Zie hierna) en de ongeregistreerde stukken.
De politiek-economische sector bevatte de stukken die tijdens de conferentie zijn besproken betreffende politiek inhoudelijke aangelegenheden. (uitgezonderd de bovenvermelde correspondentie). Bij deze sector zijn zogenaamde documentatiesymbolen gebruikt, waaruit direkt blijkt met wat voor stuk we te maken hebben. Na de aanduiding RTC/..... volgt aanduiding van het soort stuk, de betreffende commissie en een volgnummer.
Voorbeeld: RTC/Not/C II/3 (= derde verslag van de vergaderingen van commissie II).
Voor een volledig overzicht van de gebruikte symbolen zie de onderstaande lijst en het registratuurplan. De aldus geregistreerde stukken werden per commissie geordend. De overige (ongeregistreerde) stukken werden apart geborgen.
Nadat de werkzaamheden van het secretariaat-generaal waren beëindigd is het archief gevoegd bij de archieven van het ministerie van Uniezaken en Overzeese Rijksdelen. Ook de archieven van de Nederlandse delegatie en van de delegatie van de Voorlopige Federale Regering (adviseur van de Nederlandse delegatie) werden hierbij geplaatst. Na opheffing van het ministerie van Zaken Overzee (zoals het ministerie toen heette) is het archief in 1959 overgedragen aan het ministerie van Binnenlandse Zaken.
Documentatie Symbolen
I. RTC/......
RTC/AS Compt(abiliteit)
RTC/AS Transp(ort)
RTC/AS Inf(ormatie)
RTC/AS Accom(modatie)
RTC/AS C.O. & O. (Culturele Ontwikkeling en Ontspanning)
RTC/AS Prot(ocol)
RTC/AS Verb(indingen)
RTC/AS Voorl(ichting)
RTC/AS Pers(oneel)
RTC/AS Conv(ocatie)
RTC/AS Alg(emeen)
Algemeen symbool (brieven e.d.)
II. RTC/Conv/ ....... Symbool voor Convocaties
III.
RTC/Ag
RTC/Ag/Av/1,2,3,4, enz.
RTC/Ag/CC/1,2,3,4, enz.
RTC/Ag/CI/1,2,3,4, enz.
RTC/Ag/CII/1,2,3,4, enz.
RTC/Ag/CI/Scl/1
Agenda
IV.
RTC/AM
RTC/AM/ND/1,2,3, enz.
RTC/AM/RD/1,2,3, enz.
RTC/AM/BFOD/1,2,3, enz.
RTC/AM/UNCI/1,2,3, enz.
Symbool voor Working Paper (Aide Memoire)
Voor Working Papers van Delegaties en UNCI
V.
RTC/Not/......
RTC/Not/AV/1,2,3,4, enz.
RTC/Not/CC/1,2,3,4, enz.
RTC/Not/CI/1,2,3,4, enz.
RTC/Not /CII/1,2,3,4, enz.
RTC/Not/CI/Scl/l,2,3,4, enz.
Notulen
Algemene Vergaderingen
Centrale Commissie
Commissies
Commissies
Subcommissies
VI.
RTC/Versl/......
RTC/Versl/CC/1,2,3, enz.
RTC/Versl/CI/1,2,3, enz.
RTC/Versl/CII/1,2,3, enz.
RTC/Versl/CIII/1,2,3, enz.
RTC/Versl/CIV/1,2,3, enz.
RTC/Versl/CV/1,2,3, enz.
Weekrapporten
VII. RTC/.././././Add 1,2,3, enz. Addendum op een document
VIII. RTC/.././././Verbl,2,3, enz. Rectificatie document
IX. RTC/TR/.... Tussentijds rapport
X. RTC/Res/... Resolutie
XI. RTC/M/..... Motie
XII. RTC/Mem/... Memoranda
XIII. RTC/Not/SG/... Notulen vergaderingen Secretariaat-Generaal
XIV. RTC/Besl/1,2,3, enz. Besluiten van de voorzitter RTC
XV.
RTC/W/CC/1,2,3, enz.
RTC/W/CI/1,2,3, enz.
RTC/W/CII/1,2,3, enz.
RTC/W/CIV/1,2,3, enz.
RTC/W/CV/1,2,3, enz.
Wijziging in de samenstelling van de delegatie en van commissies c.q. sub-commissies
XVI.
RTC/Extr/CC/1,2,3, enz.
RTC/Extr/CI/1,2,3, enz.
RTC/Extr/CII/1,2,3, enz.
RTC/Extr/CII/1,2,3, enz.
RTC/Extr/CIV/1,2,3, enz.
RTC/Extr/CV/1,2,3, enz.
Voor buitengewone (extra ordinary) stukken
XVII.
RTC/0ntw/Acc/CI/l,2,3, enz.
RTC/Ontw/Acc/CII/1,2,3, enz.
RTC/Ontw/Acc/CIII/1,2,3, enz.
RTC/Ontw/Acc/CIV/1,2,3, enz.
RTC/0ntw/Acc/CV/l,2,3, enz.
Voor ontwerp-accoorden (overeenkomsten)
XVIII. RTC/Not/Red-comm/.... Notulen Redactie Commissie
CC
Centrale Commissie
CI
Commissie voor Staatkundige en Staatsrechtelijke Aangelegenheden
CII
Commissie voor Financiële en Economische Aangelegenheden
CIII
Commissie voor Militaire Aangelegenheden
CIV
Commissie voor Culturele Aangelegenheden
CV
Commissie voor Sociale Aangelegenheden
SC
Subcommissie
De verwerving van het archief
Overbrenging van een overheidsarchief
De verwerving van het archief
Het archief is krachtens bepalingen van de Archiefwet overgebracht.
Inhoud en structuur van het archief
2.10
Aanwijzingen voor de gebruiker
Openbaarheidsbeperkingen
Volledig openbaar [per 10-9-2015].
Materiële beperkingen
Aanvraaginstructie
Openbare archiefstukken kunnen online worden aangevraagd en gereserveerd. U kunt dit ook via de terminals in de studiezaal van het Nationaal Archief doen. Om te kunnen reserveren dient u de volgende stappen te volgen:
U maakt een profiel aan op www.gahetna.nl, en logt vervolgens in
Via de archiefinventaris (alleen de beschrijvingen met rode nummers) selecteert u het gewenste archiefstuk door op de knop 'Reserveren' te klikken
In het volgende scherm geeft u aan op welke dag u het archiefstuk wilt inzien
Indien u zich bevindt in de studiezaal en een tafelnummer heeft ontvangen kunt u dit nummer vermelden. Als u geen tafelnummer heeft kunt u tafelnummer 777 laten staan
Vervolgens bevestigt u uw reservering door deze te versturen.
Verwant materiaal
Beschikbaarheid van kopieën
Afgescheiden archiefmateriaal
Voor het archief van de Nederlandse Delegatie aan de Ronde Tafel Conferentie, evenals het archief van de Delegatie van de Voorlopige Federale Regering aan de Ronde Tafel Conferentie, zie toegang 2.10.40 (Nationaal Archief).
Verwante archieven
Tot slot kan nog verwezen worden naar het archief van de Nederlandse delegatie van de Ronde Tafel Conferentie. Dit archief zal in samenhang met het departementsarchief, voorzover dat betrekking heeft op stukken betreffende de souvereiniteitsoverdracht aan Indonesië, afzonderlijk worden geïnventariseerd. Stukken betreffende de delegatie van de Bijeenkomst Federaal Overleg (BFO) bevinden zich in het archief van A.J. Vleer. Vleer was onder meer secretaris van de BFO-delegatie. De stukken betreffende de RTC die zich in zijn archief bevinden betreffen deels de BFO-delegatie. Ook bevinden zich daarin conferentiestukken, die op een andere wijze zijn geordend dan in het archief van het secretariaat-generaal.
Bijlagen
Overzicht van geraadpleegde bronnen
Anak Agung Gde Agung, 'Renville' als keerpunt in de Nederlands-Indonesische onderhandelingen. Alphen aan den Rijn 1980.
Baudet, H., 'The Dutch retreat from empire', in: J. Bastin, Britain and the Netherlands in Europe and Asia. London 1968. p. 207 e.v.
Djajadiningrat, I.N., The beginnings of the Indonesian-Dutch negotiations and the Hoge Veluwe talks. New York 1958.
Drees, W., Zestig jaar levenservaring. Amsterdam 1962.
Jaquet, L.G.M., Minister Stikker en de souvereiniteitsoverdracht aan Indonesië. 's-Gravenhage 1982.
Jonkman, J.A., Nederland en Indonesië beide vrij. Assen/Amsterdam 1977.
Kahin, G.Mc.T., Nationalism and revolution in Indonesia. New York 1952.
Mook, H.J. van, Indonesië, Nederland en de wereld. Amsterdam 1949.
Reid, Anth., The Indonesian national revolution 1945-1950. Longman Australia 1977.
Resultaten van de Ronde Tafel Conferentie zoals aanvaard tijdens de tweede algemene vergadering welke op 2 november 1949 werd gehouden in de Ridderzaal te 's-Gravenhage. 's-Gravenhage 1949.
Ronde Tafel Conferentie. Feiten en Documenten. 's-Gravenhage 1949.
Ronde Tafel Conferentie, De, een overzicht van de onderhandelingen met betrekking tot het zelfbeschikkingsrecht der volkeren, het standpunt van de Nederlandse regering en de reactie in de Tweede Kamer. 's-Gravenhage 1978.
Smit, C., De dekolonisatie van Indonesië. Feiten en beschouwingen. Groningen 1976.
Smit, C., De liquidatie van een imperium. Nederland en Indonesië 1945-1962. Amsterdam 1962.
Smit, C., De Indonesische Questie: de wordingsgeschiedenis der souvereiniteitsoverdracht. Leiden 1952.
Stikker, D.U., Mémoires. Herinneringen aan de lange jaren waarin ik betrokken was bij de voortdurende wereldcrisis. Rotterdam-' s-Gravenhage 1966.
Taylor, A.M., Indonesian independance and the United Nations. London 1960.
Wal, S.L. van der, (red.), voortgezet door P.J. Drooglever en M.J. B. Schouten, Officiële bescheiden betreffende de Nederlands-Indonesische betrekkingen 1945-1950. Delen I t/m XI (10 augustus 1945 - 25 november 1947). 's-Gravenhage 1971-1983.
Beschrijving van de series en archiefbestanddelen
- Organisatorische en technische aangelegenheden, I.
  - Correspondentie betreffende organisatorische en technische aangelegenheden., Maart 1949 - januari 1950; 1-10; 10 omslagen.
    1. Voor de indicateur op de correspondentie zie inv. nr. 12.
    2. De rubrieksnummers in deze inventaris corresponderen met de rode verwijzingen in de indicateur; van de rubrieken 6 en 7 zijn geen stukken meer aanwezig.
    3. Voor de correspondentie betreffende organisatorische en technische aangelegenheden na 22 november 1949 zie inv. nr. 21.
    4. Voor een toelichting op de correspondentie zie ook de inleiding p. 11.
    - Algemene aangelegenheden (RTC/ALG I) 1949 juli - September (oktober), 1
    - Algemene aangelegenheden (RTC/ALG II) 1949 September - november, 2
    - Comptabiliteit (RTC/AS/Compt. 1) 1949 (maart) juli - december, 3
    - Transport (RTC/AS/trans. 2) 1949 augustus - november, 4
    - Informatie aan derden (RTC/AS/Info. 3) 1949 augustus - oktober, 5
    - Accomodatie (RTC/AS/Accom. 4 ) 1949 juli - november, 6
    - Culturele ontwikkeling en ontspanning (RTC/AS/C.O. & 0. 5) 1949 augustus - november, 7
    - Voorlichting (RTC/AS/Voorl. 8) 1949 juli - oktober, 8
    - Personeel (RTC/AS/Pers. 9) 1949 (maart) juli - 1950 januari, 9
    - Convocaties (RTC/AS/Conv. 10) 1949 augustus - november, 10
  - Correspondentie van het kabinet van het ministerie van Overzeese Gebiedsdelen betreffende de organisatorische en technische voorbereidingen voor de te houden Ronde Tafel Conferentie. Afschriften, februari - augustus 1949; 11; 1 omslag.
    Het betreft hier agendanummers 13 tot en met 54 uit de indicateur: afschriften van stukken die in het archief van het departement berusten. Deze stukken zijn echter niet in de verschillende rubrieken opgenomen maar apart gehouden.
  - 'Agenda administratieve sector', indicateur op de organisatorische en technische en op de politiek inhoudelijke correspondentie van het secretariaat-generaal over de periode, maart 1949 - September 1950; 12; 1 deel.
    Zie inventarisnummer 1-10 en 20-22.
  - Circulaires van het secretariaat-generaal aan haar medewerkers. Concepten en afschriften, juli - november 1949 en z.d; 13; 1 omslag.
  - Verslagen van de besprekingen tussen het secretariaat-generaal en de secretariaten van de verschillende delegaties, commissies en subcommissies. Gestencild, augustus - oktober 1949; 14; 1 omslag.
  - Besluit van de voorzitter van de Ronde Tafel Conferentie tot het aanstellen van twee adjunct secretarissen-generaal., 12 September 1949; 15; 1 stuk.
  - 'Mededelingen', circulaires van het secretariaat-generaal aan de deelnemers van de Ronde Tafel Conferentie betreffende organisatorische aangelegenheden. Gestencild, September 1949; 16; 2 stukken.
  - Verslag van de organisatie van de technisch-administratieve sector van het secretariaat-generaal; met verslagen van de verschillende afdelingen. Concepten, z.j. (november 1949); 17; 1 omslag.
  - Lijst van de medewerkers van het secretariaat-generaal met vermelding van hun functies; met aanvullingen., Z.j. (1949); 18; 1 omslag.